最　高　行　政　法　院　裁　定
　　　　　　　　　　　　　　　　　　 96年度裁字第02220號
上　訴　人　甲○○
被 上訴 人　財政部臺灣省南區國稅局
代　表　人　邱政茂
上列當事人間因營業稅事件，上訴人對於中華民國95年11月16日
高雄高等行政法院95年度簡字第270號判決，提起上訴，本院裁
定如下：
　　主  文
上訴駁回。
上訴審訴訟費用由上訴人負擔。
　　理  由
一、按對於適用簡易程序之裁判提起上訴或抗告，須經本院許可
    ，且該許可以訴訟事件所涉及之法律見解具有原則性者為限
    ，行政訴訟法第235條定有明文。所謂訴訟事件涉及之法律
    見解具有原則性，係指該事件所涉及之法律問題意義重大，
    而有加以闡釋之必要情形而言，如對於行政命令是否牴觸法
    律所為之判斷，或就同類事件所表示之法律見解與其他高等
    行政法院或本院所表示之見解互相牴觸，有由本院統一法律
    上見解或確認其見解之必要情形屬之。
二、本件上訴人未依規定申請營業登記，於民國91年1月間以高
    於專賣價格販售前臺灣省菸酒公賣局產製之寶特瓶裝米酒，
    成交價格計新臺幣（下同）725,000元（1,250元×580箱）
    ，被上訴人以其漏報銷售額432,680元（即725,000元－580
    箱×24瓶×21元），致逃漏營業稅21,634元；及進貨時未依
    規定取得進項憑證256,128元（即580箱×24瓶×18.4元），
    違反加值型及非加值型營業稅法（下稱營業稅法）第28條、
    第32條第1項、第35條第1項及稅捐稽徵機關管理營利事業會
    計帳簿憑證辦法（下稱管理會計帳簿憑證辦法）第21條第1
    項前段規定，乃就認定漏報銷售額部分，追繳稅款，並依稅
    捐稽徵法第44條及營業稅法第45條、第51條規定採擇一從重
    處罰，按所漏稅額處3倍罰鍰計64,900元；另就未依規定取
    得進項憑證部分，依稅捐稽徵法第44條規定，按經查明認定
    之進貨總額處5%罰鍰12,806元，罰鍰合計77,706元。上訴人
    不服，申經復查未獲變更，提起訴願亦遭駁回，遂提起本件
    行政訴訟。原判決以：關於核定上訴人補徵營業稅，並按所
    漏稅額處以3倍罰鍰部分：（一）查上訴人確曾於91年1月10
    日以每箱1,250元，出售前台灣省菸酒公賣局產製之舊裝米
    酒給業者施明宏，再由其轉賣給民弘加油站，銷售數量為58
    0箱，上訴人再將佣金11,800元匯入施明宏在中國商銀帳戶
    等情，有相關證據資料附於原處分卷可稽。上訴人訴稱其並
    無被上訴人所指之未依菸酒稅法施行前專賣價格出售米酒之
    行為云云，並不可採。從而，被上訴人以上訴人未依規定申
    請營業登記，以高於專賣價格販售前臺灣省菸酒公賣局產製
    之寶特瓶裝米酒，未依規定申報銷售額，認應依營業稅法第
    43條第1項第3款及第51條第1項第1款規定，就高於規定價格
    部分，對上訴人補稅及處罰，自屬有據。（二）惟按「營業
    人銷售貨物或勞務，除本章第二節另有規定外，均應就銷售
    額，分別按第7條或第10條規定計算其銷項稅額，尾數不滿
    通用貨幣一元者，按四捨五入計算。銷項稅額，指營業人銷
    售貨物或勞務時，依規定應收取之營業稅額。」「第14條所
    定之銷售額，為營業人銷售貨物或勞務所收取之全部代價，
    包括營業人在貨物或勞務之價額外收取之一切費用。但本次
    銷售之營業稅額不在其內。」為營業稅法第14條及第16條第
    1項所規定。準此，本件上訴人以每箱1,250元，出售580箱
    予訴外人施明宏，共計725,000元，其高於規定價格432,680
    元部分，自應扣除內含之營業稅額，方屬上訴人依上開營業
    稅法規定應課徵營業稅之銷售額；是本件上訴人漏報之銷售
    稅額應為412,076元【725,000-（580箱×24瓶21元）÷1.
    05】，漏稅額應為20,604元，自堪認定。故而原處分原所認
    定上訴人漏報之銷售額432,680元及漏稅額21,634元，即有
    違誤，應予更正；又本件更正上訴人漏報銷售額412,076元
    後，重行計算應補徵營業稅為20,604元；另營業稅罰鍰部分
    ，經被上訴人審酌上訴人違章情節，仍以維持3倍罰鍰為適
    當，故本件營業稅罰鍰應變更為61,800元等情，業據被上訴
    人訴訟代理人當庭陳述甚明且行使裁量權在案。是以本件原
    處分關於核定上訴人補徵營業稅21,634元，並按所漏稅額處
    以3倍罰鍰64,900元部分，既有如上之違誤，從而上訴人主
    張原處分核定補徵其營業稅超過20,604元，及處營業稅罰鍰
    超過61,800元部分，係屬違法乙節，即非無據。關於依稅捐
    稽徵法第44條規定處上訴人罰鍰12,806元部分：（一）查上
    訴人銷售系爭米酒，其進貨部分，未依規定取得憑證，而證
    明課稅事實之有無的證據方法通常在納稅義務人之管領下，
    是故，為稅捐之稽徵乃發展納稅義務人協力義務之制度，課
    其以產生並保存證明課稅事實所需之憑證及帳簿之義務。納
    稅義務人如不遵守其關於產生及保存用以證明課稅事實之有
    無及其數額之協力義務，關於課稅事實之舉證責任雖不因此
    移轉於納稅義務人，但稅捐稽徵機關卻因此取得推計課稅的
    權限，按其查得資料，核定稅基及應納稅額。是以，上訴人
    就系爭米酒之進項情形為其所最能掌握，然既不提出相關資
    料以供查核，則原處分以菸酒公賣局配銷所配售價格每瓶18
    .4元計算上訴人未依規定取得憑證金額為256,128元，據以
    處上訴人該金額5﹪罰鍰12,806元，自屬有據。（二）上訴
    人既為未取得許可之菸酒販賣商，衡諸經驗法則，上訴人應
    無可能向菸酒公賣局配銷所以專賣價格進貨，然原處分仍以
    菸酒公賣局配銷所配售價格每瓶18.4元計算上訴人未依規定
    取得憑證金額為256,128元，已屬有利上訴人，上訴人一再
    以其並無被上訴人所指之未依菸酒稅法施行前專賣價格出售
    米酒之行為，不應受罰云云，資為爭執，並不可採。綜上所
    述，被上訴人以上訴人未依規定申請營業登記，於以高於專
    賣價格販售系爭米酒，除核定補徵上訴人營業稅20,604元外
    ，按營業稅法第51條第1項第5款規定，處上訴人所漏稅額3
    倍罰鍰61,800元；另以上訴人未依規定取得進項憑證，依稅
    捐稽徵法第44條規定，按查明認定之進貨總額5﹪處罰鍰12,
    806元，並無違誤，訴願決定予以維持，亦無不合；上訴人
    就此部分起訴求為撤銷，為無理由，應予駁回。至於超過上
    開應納稅額及罰鍰金額部分，均屬無據，訴願決定未予糾正
    ，亦有未洽。上訴人就此部分起訴論旨求為撤銷，為有理由
    ，爰由本院將訴願決定及原處分（復查決定含原核定處分）
    就此部分均予撤銷，以資適法。
三、上訴意旨略以：（一）上訴人否認有出售系爭米酒情事，合
    先敘明。按本件基礎法律事實與高雄高等行政法院94年訴字
    第839號菸酒稅法案件相同，該案正繫屬於本院審理中，顯
    有涉及法律見解原則性，爰請求准予本件訴訟上訴。（二）
    施明宏警訊中之供述乃審判外之陳述，未經原審法院直接審
    理，應不得為證據，且施明宏係實際出售系爭米酒予民弘加
    油站之人，原審引用施明宏之傳聞供述，顯有認定事實未依
    證據之當然違法，並有違證據法則，對原判決有重大影響，
    而不足以維持。爰請求廢棄原判決駁回上訴人之訴之部分，
    並發回原審法院等語。經核上訴人上訴意旨指摘各節，業據
    原判決及原審法院94訴字第839號判決予以論駁，此有上開
    二判決附卷可稽，且無二案法律見解不同而應由本院予以統
    一見解之餘地，上訴人僅係依其個人主觀之見解，就原審法
    院證據取捨及認定事實之職權行使，而指摘原判決不當，並
    無其他涉及法律見解具有原則性，而需由本院加以闡釋之必
    要。故上訴人提起上訴，不合首揭規定，自不應許可，其上
    訴難謂合法，應予駁回。
四、依行政訴訟法第249條第1項前段、第104條、民事訴訟法第
    95條、第78條，裁定如主文。
中　　華　　民　　國　　96　　年　　9　　 月　　27　　日
                  第二庭審判長法  官　鄭　淑　貞
                              法  官  黃　合　文
                              法  官　吳　明　鴻
                              法  官　鄭　小　康
                              法  官　帥　嘉　寶
以  上  正  本  證  明  與  原  本  無  異
中　　華　　民　　國　　96　　年　　9　　 月　　27　　日
　　　　　　　　　　　　　　　書記官　郭　育　玎
